最　高　行　政　法　院　裁　定
                                     100年度裁字第1895號
上  訴  人　優派國際股份有限公司
代　表　人　朱家良
被 上訴 人　財政部臺北關稅局
代　表　人　曾瑞育
上列當事人間進口貨物核定稅則號別事件，上訴人對於中華民國
99年7月29日臺北高等行政法院99年度訴字第678號判決，提起上
訴，本院裁定如下：
　　主  文
上訴駁回。
上訴審訴訟費用由上訴人負擔。
　　理  由
一、被上訴人之代表人原為翁鈴江，於民國100年1月17日變更為
    曾瑞育，業據被上訴人新任代表人具狀聲明承受訴訟，核無
    不合，先予敘明。
二、按對於高等行政法院判決之上訴，非以其違背法令為理由，
    不得為之，行政訴訟法第242條定有明文。依同法第243條第
    1項規定，判決不適用法規或適用不當者，為違背法令；而
    判決有同條第2項所列各款情形之一者，為當然違背法令。
    是當事人對於高等行政法院判決上訴，如依行政訴訟法第24
    3條第1項規定，以高等行政法院判決有不適用法規或適用不
    當為理由時，其上訴狀或理由書應有具體之指摘，並揭示該
    法規之條項或其內容；若係成文法以外之法則，應揭示該法
    則之旨趣，倘為司法院解釋或本院之判例，則應揭示該判解
    之字號或其內容。如以行政訴訟法第243條第2項所列各款情
    形為理由時，其上訴狀或理由書，應揭示合於該條項各款之
    事實。上訴狀或理由書如未依此項方法表明者，即難認為已
    對高等行政法院判決之違背法令有具體之指摘，其上訴自難
    認為合法。
三、緣上訴人委由新中旅通運股份有限公司，於民國98年7月6日
    至98年8月18日間，向被上訴人報運進口LCD MONITOR及LCD
    DISPLAY共6批（進口報單號碼：第CB/D2/98/457/01029號第
    8、9、12、13項、第CB/D2/98/457/01070號第8、9、10項、
    第CB/D2/98/457/01129號第5項、第CB/D2/98/457/01228號
    第7項、第CB/D2/98/457/01263號第7、8、9項及第CB/D2/98
    /457/01293號第7項，下稱系爭貨物），原申報稅則號別第
    8528.59.10號「其他彩色非陰極射線管監視器」，稅率10%
    ；經被上訴人審核結果，以來貨具有DVI（數位視訊介面）
    輸入端子，可接受影像信號，按原申報進口稅則予以徵稅驗
    放在案。嗣上訴人主張原申報稅則號別顯然錯誤致溢繳稅款
    ，請求歸列稅則號別第8528.51.00號「專用或主要用於第84
    71節『自動資料處理系統』之其他監視器」，稅率FREE云云
    ，申請復查，未獲變更，循序提起訴願、行政訴訟，經原審
    法院判決駁回其訴。上訴人不服，提起本件上訴。
四、本件上訴人對於高等行政法院判決上訴，主張：(一)本案之
    爭點在於系爭貨物究應歸屬於何稅則號別。原審未依上訴人
    主張號別之要件就系爭貨物為勘驗、鑑定，認定事實不憑證
    據，有違行政訴訟法第133條、第189條及本院61年判字第70
    號判例、最高法院79年度第1次民事庭會議決議意旨。(二)
    原判決以「其中所述利用同軸電纜直接連接至影像攝影機或
    錄影機上之接受機之貨物，係屬『彩色閉路電視系統』，為
    『其他彩色非陰極射線管監視器』之範疇」，認定稅則號別
    第8528.59.10號「其他彩色非陰極射線管監視器」不需要「
    利用同軸電纜直接連接至影像攝影機或錄影機上」之第一（
    前提）要件，進而認定系爭貨物自無適用稅則號別第8528.5
    1.00號予以課稅之可能。然其認定之標準、區分「其他彩色
    非陰極射線管監視器」與其他3類之監視器之理由及解釋之
    依據為何，皆付闕如，原判決據論以被上訴人按系爭貨物原
    申報稅則號別8528.59.10號，稅率10%，予以核定完稅，核
    無不合云云，顯有判決理由不適用法規或適用不當之違背法
    令事由。(三)原判決不當解釋適用HS註解中84章章註5（E）
    規定、8528節「監視器」規定之要件解釋及海關進口稅則第
    84章章註5（戊）之規定，足見原判決有不適用法規之違背
    法令事由。(四)被上訴人依據財政部關稅總局（下稱關稅總
    局）兩則函文變更稅則號別之裁量基準，則此兩則函文應已
    具有行政規則之效力；原審囿於該兩則函文之形式，認其尚
    非行政規則，被上訴人變更裁量基準毋須適用行政程序法第
    159條、第160條及第161條法定程序，乃判決不適用法令之
    違誤等語。
五、惟查，上訴人報運進口系爭貨物，原申報稅則號別第8528.5
    9.10號，稅率10%；經被上訴人審核結果，以來貨不僅能接
    受自動資料處理機中央處理單元所傳送之信號而顯示影像，
    復具有DVI（數位視訊介面）輸入端子，可連接、顯示來自
    封閉迴路式電視系統、DVD播放機或網路攝影機之影音訊號
    ，即為數位式高畫質多媒體顯示器，此與H.S.註解稅則第84
    71節顯示單元：「僅能接受自動資料處理機中央處理單元所
    傳送之信號者」不符，自無得歸列稅則號別第8528.51.00號
    「專用或主要用於第8471節『自動資料處裡系統』之其他監
    視器」，而應按系爭貨物原申報稅則號別第8528.59.10號「
    其他彩色非陰極射線管監視器」，稅率10%，予以核定完稅
    。又上訴人之前縱有與系爭貨物相同之貨物，未經查獲而以
    舊稅則第8471.60.90號辦理免稅通關之情事，惟本件並無稅
    則行之多年歸列不當之情事。而財政部關稅總局93年10月6
    日台總局稅字第0931017520號函及94年11月3日台總局稅字
    第0941023157號函，核係該總局函復經濟部國際貿易局之函
    文，非屬上級機關協助下級機關統一解釋法令、認定事實、
    及行使裁量權，而訂頒之解釋性規定及裁量基準，尚難認係
    行政程序法第159條規定之行政規則。上訴人所指上開2函未
    依行政程序法規定發布，有違反行政程序法第161條規定云
    云，核係誤解。上訴人主張本件原處分及訴願決定有違反行
    政先例、信賴保護、行政一體原則之情事部分，亦非可採等
    情，業據原審於判決理由詳予論斷。經核其認事用法並無違
    論理或經驗法則，亦無判決不適用法規或適用不當之違背法
    令之情形。上訴意旨，核係就原審取捨證據、認定事實之職
    權行使，指摘其為不當，並就原審已論斷者，泛言未論斷，
    或就原審所為論斷，泛言其論斷矛盾，而非具體說明其有何
    不適用法規或適用法規不當之情形，並揭示該法規之條項或
    其內容，及合於行政訴訟法第243條第2項所列各款之事實，
    難認對該判決之如何違背法令已有具體之指摘。依首開規定
    及說明，應認其上訴為不合法。
六、據上論結，本件上訴為不合法。依行政訴訟法第249條第1項
    前段、第104條、民事訴訟法第95條、第78條，裁定如主文
    。
中　　華　　民　　國　　100　 年　　8　　 月　　4　　 日
                    最高行政法院第七庭
                        審判長法官　蔡　進　田
                              法官　吳  慧  娟
                              法官　胡  方  新
                              法官　曹  瑞  卿
                              法官　江　幸　垠

以  上  正  本  證  明  與  原  本  無  異
中　　華　　民　　國　　100　 年　　8　　 月　　4　　 日
　　　　　　　　　　　　　　　書記官　邱　彰　德